臺灣臺中地方法院刑事判決　　　　　　　　　　　　九十四年度重訴字第二二六號
　　公　訴　人　臺灣臺中地方法院檢察署檢察官
　　被　　　告　甲○○
　　指定辯護人　本院公設辯護人　丁○○
右列被告因毒品危害防制條例案件，經檢察官提起公訴（九十三年度偵字第二五八二
號），本院判決如左：
    主  文
甲○○共同運輸第二級毒品，處有期徒刑玖年。扣案第二級毒品甲基安非他命陸包（
驗後毛重肆仟參佰零參點貳柒公克）沒收銷燬之；上開毒品塑膠外包裝共拾貳個、黑
藍色相間之行李袋壹個均沒收，上開行李袋壹個如不能沒收時，應追徵其價額。
    犯罪事實
一、甲○○係大陸地區女子，在大陸地區原來之配偶為劉三清，之後離婚嫁予我國籍
    之賴亨通；丙○○（俟到案後審結）原係從事婚姻媒介為業，並因與大陸地區女
    子黃鶯鶴（與甲○○同鄉）結婚而認識甲○○，再透過甲○○而認識劉三清；乙○○（業由台灣高等法院高雄分院於九十三年四月二十八日判處有期徒刑八年，
    目前上訴最高法院中）則經由丙○○之介紹，而與大陸地區女子結婚，因而認識
    丙○○及張清高（另由臺灣高雄地方法院檢察署通緝中），李春明（業由臺灣高
    等法院高雄分院於九十三年四月二十八日判處無罪）係啞吧，原與張清高認識，
    亦透過張清高而認識丙○○，且由丙○○介紹而與大陸地區之女子假結婚，因而
    認識丙○○、劉三清。緣張清高、丙○○、甲○○、劉三清、蘇國晏（曾僱用張
    清高在網咖店工作，另由警方偵辦中）共同謀議，利用與大陸地區女子結婚之男
    子前往大陸地區探親之名義，自大陸地區以搭乘飛機運輸夾帶之方式走私第二級
    毒品甲基安非他命入境。於民國九十一年十一月間，張清高、丙○○、甲○○、
    劉三清、蘇國晏認乙○○、李春明等二人已與大陸地區女子結婚，得以探親之名
    義前往大陸地區，且李春明係啞吧，智識程度不高，可作為利用掩護之工具，於
    徵得乙○○、李春明之同意後前往大陸地區，張清高、丙○○即將購買機票費用
    新台幣（下同）三萬元交給甲○○，由甲○○於九十一年十一月六日某時，前往
    臺中市○○路二一六號四樓之一之永福旅行社（位於尹士大樓四樓）為乙○○、
    李春明購得往返之機票，甲○○並於九十一年十一月七日上午十一時三十二分許
    ，以電話告知乙○○搭機時間係十一月八日下午一點三十分，要求乙○○於當日
    上午九時前往臺中市尹士大樓附近之英士公園等候，伊會將機票等交予乙○○。
    於搭機出發前往大陸之日（即同年月八日）上午八時三十三分許，乙○○則打電
    話給甲○○告知要提早去機場，並先抵達英士公園，丙○○與甲○○則在該處等
    候，並由丙○○將機票等交予乙○○（甲○○亦在場），而丙○○則依張清高之
    指示前往臺中市○○路某超商找李春明，並以機車將李春明帶到臺中市英士公園
    ，再與甲○○一起將李春明交給乙○○，並分別交付二千元及一千元給乙○○及
    李春明，交待乙○○將李春明帶到大陸再帶回台灣。甲○○並於乙○○、李春明
    二人前往機場時（同日上午九時十四分許），再以電話告知乙○○「坐車到第一
    航站，你回來就直接坐到臺中，我不去臺北接你，一點半的飛機」等語，乙○○
    遂偕李春明於九十一年十一月八日搭乘中華航空公司之班機經香港後，轉搭中國
    東方航空公司之班機前往大陸福建省寧德市，投宿於張清高所指示之大陸籍人士
    劉三清姊夫之住處。同年十一月九日，劉三清依張清高之指示，在其姊夫上開住
    處內，將其所有裝有第二級毒品甲基安非他命供運輸毒品用之行李袋一個（內以
    大陸產製燕麥片包裝袋作掩飾，另以夾鏈袋放置之甲基安非他命六包，驗前毛重
    約四千三百零四公克）交予乙○○，指示乙○○返抵臺灣後，將行李袋內六包物
    品轉交予丙○○或甲○○以轉交張清高、蘇國晏。而乙○○應足以得知行李袋內
    放置有管制進口之違禁物，詎仍本私運管制物品進口及運輸第二級毒品之不確定
    犯意，與劉三清、張清高、丙○○、甲○○、蘇國晏等基於共同犯意聯絡，代為
    夾帶運輸走私返臺。嗣於九十一年十一月十日晚上九時十二分許，乙○○、李春
    明二人搭乘中華航空編號ＣＩ六四二號班機返抵桃園中正國際機場，乙○○先以
    電話向甲○○告知「我們到機場了，我會去坐車，我再和妳連絡，到臺中中山醫
    院會再打電話給妳」等語，隨即欲行入境，而於九時二十五分許，因甲○○、丙○○、乙○○等人走私運毒一事早經海巡署人員掌控，故乙○○與李春明二人在
    查驗護照處遭航空警察局（下稱航警局）人員攔查，並會同台北關稅局海關人員
    在乙○○以李春明之名義託運之黑藍色相間之行李袋（未扣案）內查獲並扣得該
    六包甲基安非他命（驗後毛重四千三百零三點二七公克）及塑膠外包裝十二個（
    毒品及包裝袋均另案扣押）。
二、案經臺灣高雄地方法院檢察署檢察官簽分偵查後呈請臺灣高等法院檢察署檢察長
    令轉臺灣臺中地方法院檢察署檢察官偵查起訴。
    理  由
一、被告之公設辯護人主張，被告乙○○於警詢之證述無證據能力。而查，公訴人於
    起訴書中或於本院蒞庭時，均未以乙○○於警詢之證述為其證據方法，本院復查
    無乙○○於警詢之證述有刑事訴訟法第一百五十九條之二之情形，故認乙○○於
    警詢之證述無證據能力，此合先敘明。
二、訊據被告甲○○固供承有替乙○○、李春明購買往返大陸地區之機票、乙○○於
    出發前確曾打電話告知他要提早到機場、乙○○於返抵中正國際機場後確曾與乙○○連繫要到台中拿物品等情，惟矢口否認涉有右揭犯行，辯稱：伊未給乙○○
    、李春明任何費用，且伊不知道他們出國的原因，伊亦不知他們從事這些事情，
    伊並未與蘇國晏、張清高、劉三清、丙○○等人有共同犯意之聯絡云云。惟查：
  (一)、證人乙○○於九十三年二月二十四日之本案（即被告為甲○○及丙○○之本案
    ）偵訊時，以證人身分具結後證稱：「我被查獲的安非他命毒品就是張清高叫劉
    三清放在我與李春明的袋子內攜帶搭機回來的，當時袋子是寫李春明的名字。劉
    三清叫我與李春明將毒品交給丙○○，我見過甲○○一次，她叫我去大陸的時候
    把李春明顧好，我只看過這一次，是丙○○帶她過來與我們見面的。去大陸的錢
    是丙○○出的，他給我二千元台幣，給李春明一千元台幣，是丙○○交給我的，
    不過甲○○有在場。（問：你去大陸回來台灣後有無打電話給丙○○或甲○○？
    ）是甲○○打電話給我二次，叫我要把李春明顧好，並叫我回台灣後坐車到台中
    約在中港路的中山醫學院附設醫院見面。是我自己帶李春明去坐飛機，機票是丙○○、甲○○共同交給我的，是在台中二中附近的公園交給我的。張清高是丙○○介紹給我認識的，我與李春明去大陸時，張清高有打電話給劉三清，劉三清跟
    我說「土產」是張清高要交給丙○○的，當初叫我們去大陸的是丙○○。我在被
    查獲那天在檢察官偵查中所說的話及在地院法官（即其自己被訴之台灣高雄地方
    法院九十二年重訴字第七號案件）審理中所言均實在，我是被丙○○、甲○○陷
    害的等語（九十三年偵字第二五八二號卷第五一至五三頁），而其於九十一年十
    一月十一日檢察官偵訊時即供稱：劉三清有告訴我們，如闖關過關，回來張清高
    還會與我們算，他會再跟「阿元」（即丙○○）商量，看要給我多少等語（高雄
    地檢署九十一年偵字第二四九六九卷第七頁背面）；另其於九十一年十一月十九
    日偵訊時亦供稱：機票是「阿元」替我出的，我們約定東西進去要交給「阿元」
    及「愛卿」（即甲○○）等語（同上偵卷第十五頁）等語，又其於台灣高雄地方
    法院九十二年一月十日訊問時亦供稱：丙○○、甲○○拿我的護照，叫我們去大
    陸玩，劉三清在長樂機場有跟我們說，有寄行李，叫我們到台灣時再將行李交給
    丙○○、甲○○。（你如何跟丙○○、甲○○他們聯絡？）我和丙○○的姊夫住
    隔壁，我有抄他們的電話號碼等語（參該院卷第十六頁）。另乙○○復於本院審
    理時再次到庭具結證稱：我去丙○○姐姐那裡泡茶認識丙○○，他問我要不要娶
    太太，他安排我去大陸，我是真的娶太太，時間是九十一年間。去大陸的錢是丙○○出錢，他拿機票給我，他另外拿二千元（給我）辦理台胞證費用，我拿二千
    元去辦理台胞證，剩下我留下。甲○○也是在丙○○姊夫那裡見過。我認識甲○○，但是沒有交情。在大陸的時候劉三清要出去辦理事情，要我留在家裡看電視
    ，他就出去了，回來就拿一個皮包要我帶回來，但是並沒有告訴我是什麼東西，
    叫我回來交給丙○○，我並不知道，我到海關被查獲才知道。查獲當時袋子上面
    是寫李春明，因為是用李春明的護照寄。我去大陸二次，都是丙○○出錢，（去
    大陸回來臺灣，如何與丙○○聯絡？）我有手機，我到桃園機場，甲○○打電話
    與我聯絡，她打幾次電話我忘記了。我在偵訊中（九十三年度偵字第二五八二號
    第五三頁）所言實在。機票是丙○○給我的，但是甲○○在旁邊，我機票是在五
    權路英士公園拿的，當時丙○○及甲○○在場，由丙○○拿機票給我，而丙○○
    先拿機票給我後，丙○○去帶李春明，但是我沒有注意到甲○○有沒有跟丙○○
    去，但後來丙○○去帶李春明來，李春明來的時候甲○○有跟著來。在大陸的時
    候是劉三清告訴我要將東西帶回交給丙○○，他只有說給丙○○，但甲○○與丙○○在一起，我就覺得是要交給他們二個人，劉三清他說的時候並沒有說甲○○
    ，只有說交給丙○○，我於偵訊、高雄地方法院及高雄高分院所述實在等語（本
    院卷第一０八頁至一一一頁）。而被告甲○○對於證人乙○○上開所述亦稱：乙○○所說的話大概是這樣沒有錯，我認為我也是受害者，我是被利用等語（本院
    卷第一一六頁）。則其雖辯稱，未拿二千元、一千元給乙○○、李春明，然其係
    與丙○○一同前往英士公園將乙○○與李春明之機票及上開費用交給乙○○之人
    ，又係實際上前往旅行社購買其二人往返機票之人，則其即便未「親手」將機票
    及費用交給乙○○，亦難卸免其與丙○○共犯之責。雖被告另辯稱：因我跟丙○○很熟，我認為這麼熟的人叫我去買機票有何關係云云，惟查，丙○○當時係住
    在台中市○○路二四一巷八十弄十號，且丙○○之姊姊住在丙○○住處對面，而
    永福旅行社係在台中市○○路二一六號四樓之一，二者相距走路僅約十餘分鐘即
    可到達，此據被告甲○○供承在卷（本院卷第一二八、一二九頁，本院亦附相關
    地圖及永福旅行社之登記資料於卷內），而被告亦自承其當時係與老公住在彰化
    縣彰化市○○路十五巷一號，則若甲○○與本案無關，則丙○○何不就近自行前
    往購買乙○○、李春明二人之往返機票，或委託其配偶、親戚購買，反而叫遠在
    彰化之甲○○前去購買機票？被告又辯稱，伊當時來台中玩，住在丙○○姊姊家
    ，可能是他（指丙○○）故意陷害伊云云，惟其既久住彰化，對台中又不熟，丙○○實無可能故意叫其去購買機票，且被告既與丙○○的配偶、姐姐熟悉，彼此
    又無嫌隙，丙○○又有何理由故意陷害她？另再衡諸常情，被告丙○○、甲○○
    茍僅幫忙另案被告乙○○、李春明前往，其又何以不向渠等收取費用，反而提供
    渠等來回機票並予費用之理？又被告於審理時接受辯護人之詢問時雖又供稱：（
    丙○○為何認識妳在大陸老公劉三清）我不知道云云（本院卷第一二八頁），惟
    其於本院行準備程序時業已供承：（丙○○是否認識劉三清？）透過我認識的等
    語（本院卷第六十、六一頁），則其嗣後翻異前詞，亦不足採，是被告甲○○辯
    稱其與本案無關云云，顯屬事後卸責之詞而不可採。
  (二)、證人即海岸巡防署高雄巿機動查緝隊隊員黃文廷於台灣高雄地方法院審理九十
    二年度重訴字第七號案件（被告乙○○、李春明）時，於九十二年一月三十日經
    以證人身分具結後證稱：經監聽甲○○、丙○○及蘇國晏、張清高之電話通訊，
    發現他們之作案手法為由丙○○、甲○○仲介、安排有意與大陸女子結婚之臺灣
    男子到大陸辦理結婚手續，或招待已與大陸女子辦理結婚之臺灣男子免費旅遊之
    方式，提供機票，由張清高或劉三清在大陸負責接機招待，待臺灣男子要回台時
    ，再將毒品夾藏在行李中從中正機場入境；九十一年十一月五日丙○○打電話向
    張清高表示「蘇國晏所交待食品包裝袋之印製，經訪價結果須要大量製造而不能
    買少量，目前來不及印製」，研判他們有計劃在大陸成立工廠，將毒品置於食品
    包裝袋內，偽裝成當地之食品或土產，再置放於空運行李中，企圖藉以躲開海關
    之檢查，且在同年十一月六日經過監聽，發現丙○○、甲○○有幫乙○○、李春
    明二人買臺北至香港再至福州之來回機票，且於同年十一月八日出境，故伊請入
    出境管理局對乙○○、李春明進行入境管制，同年十一月十日晚上九時五十分許
    於中正機場從李春明託運之藍黑色行李袋內查獲本件毒品等語（參該院卷第三八
    至四二頁），復有監聽譯文存卷可參。另乙○○確係於九十一年十一月十日晚上
    九時二十五分許，與李春明搭乘中華航空編號ＣＩ六四二號班機返抵桃園中正國
    際機場入境，經臺北關稅局海關人員檢查時，在李春明名義託運之藍黑色行李袋
    內發現有六包白色晶體（以大陸產製燕麥片包裝袋為外包裝，內部藏放以夾鏈袋
    內包裝、驗前毛重計四千三百零四公克）之事實，亦據證人即臺北關稅局海關人
    員塗春發於臺灣高雄地方法院審理九十二年度重訴字第七號案件時以證人身分具
    結證明屬實（參該卷第三四八至三五四頁），復有臺北關稅局扣押貨物、運輸工
    具收據、搜索筆錄及查獲相片九幀附卷可稽，顯見監聽譯文之內容與偵查機關實
    際查獲情形亦相符合，而證人黃文廷及塗春發二人係以證人身分具結後所為證述
    ，具有可信性擔保，渠等之證詞應堪以採信，亦足認此部分監聽譯文之可採。
  (三)、再就監聽譯文之內容觀之，除上開與實際查獲情形相符外，另證人乙○○於本
    院審理時亦具結證稱：（九十一年十一月五日晚上九時二十七分是否打電話給丙○○？詢問他台胞證拿了沒？）我有打電話給他沒有錯，問他通行證有無拿到，
    丙○○問我拿這個做什麼，機票買好我會告訴你、（九十一年十一月七日上午十
    一時三十二分甲○○是否打電話告訴你，你明天下午一點半的飛機，你上午九點
    鐘來我這裡，在尹士大樓那裡的公園，機票我今天買好了，台胞證都拿了？）是
    的、（九十一年十一月八日上午八時三十三分是否打電話給甲○○說要提早去機
    場？）是我告訴她幾點要去機場，我有告訴她我要早一點去，因為我怕時間來不
    及、（九十一年十一月八日上午九時十四分甲○○是否打電話告訴你坐車到第一
    航站，你回來就直接坐到台中，我不去台北接你，一點半的飛機？）是的，她說
    不去台北接我，她交待我到機場的時候要打電話給她。（九十一年十一月十日晚
    上九時十二分你到桃園機場後有聯絡何人？）我是到桃園機場的時候打電話給丙○○或甲○○留給我的手機號碼，一個女生接的，我是用公共電話打的、（這個
    案子除了甲○○有跟你聯繫外還有無其他女性與你聯絡？）沒有。只有甲○○、
    （是否確定與你聯絡的女人就是甲○○？）我印象中是一個女的，今日我看到是
    庭上甲○○沒有錯等語（本院卷第一一二頁至一一五頁），此與監聽譯文所載亦
    均相符，有監聽譯文存卷可參。被告甲○○雖於九十四年三月二十三日本院行準
    備程序時否認有使用該支0000000000號行動電話，且稱這線手機目前
    還有人在用，伊接獲本案起訴書時有打電話去問云云（本院卷第六四頁），惟其
    當時亦稱，乙○○出發前有打電話告訴我說他要提早到機場、乙○○從大陸回來
    的時候在機場有打電話告訴我等語（本院卷第六五頁）。而經本院嗣後調閱該支
    行動電話於當時之使用人資料查知為何正富，有台灣大哥大股份有限公司基本資
    料查詢紀錄附卷（本院卷第八六頁）可稽，再經本院於九十四年五月十八日審理
    時在不提示該支行動電話使用人之資料前，先詢以被告甲○○是否認識何正富，
    被告甲○○則稱伊是透過何正富的太太認識何正富，因為何正富的太太也是大陸
    人，而伊有向何正富的太太借用過行動電話使用等語，之後本院再提示上開台灣
    大哥大股份有限公司行動電話使用人基本資料查詢紀錄及監聽譯文時，被告始坦
    承的確有打過這線電話，僅辯稱不知道譯文的內容含意，且稱丙○○亦有時候會
    拿該支電話來打等語（本院卷第一二二、一二三頁），與上開監聽譯文所載亦相
    符合，則顯然上開監聽譯文此部分之內容亦可採，且被告對於上開乙○○所述與
    監聽譯文內容相符之證述亦稱：乙○○所說的話大概這樣沒有錯，我也是受害者
    ，我認為我是被利用等語（本院卷第一一六頁）。則自上開乙○○之證詞及監聽
    譯文可知，被告非但為乙○○、李春明二人購買機票、主動通知乙○○搭飛機時
    間、及告知乙○○回來就直接坐到台中，其不去台北接乙○○等，甚且乙○○要
    提早到機場亦要告知甲○○、且自大陸地區攜帶甲基安非他命返抵中正國際機場
    後，在尚未出境前即趕緊打電話告知甲○○「我們到機場了，我會去坐車，我再
    和你連絡，到台中中山醫院會再打電話給你」等語，益見被告丙○○、甲○○與
    乙○○對於為前揭犯行，除彼此聯絡綿密外，被告甲○○亦應係乙○○交貨之對
    象之一無訛。另被告甲○○於本院行準備程序時供稱：乙○○從大陸回來的時候
    在大陸及機場有打電話告訴我說我表弟有從大陸寄東西到台灣來，他說他到台中
    要叫我拿東西等語（本院卷第六五頁），而本院就此訊問證人乙○○（你在桃園
    下飛機後用公共電話打給甲○○，是否告訴甲○○說有親戚寄東西，要你轉交給
    甲○○等話？）我是說一位劉三清，並沒有說表弟要轉交東西的事情等語。本院
    再就此訊問被告（還有何意見？你不是說乙○○說表弟要帶東西給你？）被告又
    改稱：是我表弟打電話給我說乙○○要帶些農產品給我，我表弟叫黃佺明云云。
    惟乙○○又再證稱：伊不認識黃佺明，在大陸亦沒有遇到黃佺明，我們帶回的東
    西只有被查扣的東西及我們的衣物而已，沒有其他農產品等物品等語（本院卷第
    一一七頁），則被告此部分所辯亦顯屬避重就輕之詞而不足採。
  (四)、又為警查獲之上開六包晶體採樣送鑑定結果，認定係第二級毒品甲基安非他命
    ，純度百分之九十八以上，鑑驗用罄０‧七三公克，有內政部警政署刑事警察局
    九十一年十一月二十九日刑鑑字第０九一０三一二三八七號鑑定通知書在卷（九
    十一年度偵字第二四九六九號卷第二六、二七頁）可參，另臺灣高等法院高雄分
    院亦認該案被告乙○○與本案被告甲○○及丙○○、張清高、劉三清、蘇國晏彼
    此間，就運輸及走私本案第二級毒品甲基安非他命，有共同犯意之聯絡及行為之
    分擔，而認均係共犯，有該院九十二年度上訴字第二０八七號刑事判決附卷可參
    。綜上所述，被告甲○○所辯，顯係事後卸責之詞，均不足採信，本件事證明確
    ，被告甲○○犯行，堪以認定。
三、查甲基安非他命係毒品危害防制條例第二條第二項第二款所稱之第二級毒品，亦
    係行政院依據懲治走私條例第二條第四項公告之「懲治走私條例公告管制物品項
    目及其數額」甲項第四款所列之管制進出口物品。又自大陸地區私運物品進入台
    灣地區者，以私運物品進口論，懲治走私條例第十二條定有明文。故核被告甲○○所為，係犯毒品危害防制條例第四條第二項之運輸第二級毒品罪及懲治走私條
    例第十二條、第二條第一項之準私運管制物品進口罪。被告就上開犯行與丙○○
    、張清高、蘇國晏、劉三清、乙○○彼此間有犯意之聯絡及行為之分擔，均為共
    同正犯。被告所犯運輸第二級毒品罪及準私運管制物品進口罪，係一行為觸犯二
    罪名之想像競合犯，應依刑法第五十五條之規定，從較重之運輸第二級毒品罪處
    斷。被告及張清高等人利用不知情之李春明之名義託運行李袋夾帶毒品甲基安非
    他命，為間接正犯。爰審酌被告在整個犯罪過程之角色、運輸毒品之數量，暨所
    運輸之第二級毒品尚未流入社會即為警查獲，對社會治安所造成之影響尚非嚴重
    ，及渠犯罪後之態度等一切情狀，量處如主文所示之刑。扣案之白色晶體六包係
    甲基安非他命，於查獲時經以電子磅砰過磅結果，毛重係四千三百零四公克（見
    警卷第十七頁），送驗結果耗損０．七三公克，因此驗後毛重四千三百零三點二
    七公克之甲基安非他命，應依毒品危害防制條例第十八條第一項規定諭知沒收銷
    燬之；上開毒品之外包裝十二個（每包二個）係供運輸毒品之用，且係共犯蘇國
    晏等所有；未扣案黑藍色相間之行李袋一個係共犯劉三清所有供運輸毒品所用之
    物，爰依同條例第十九條第一項規定併宣告沒收，未扣案之上開行李袋如不能沒
    收時，應追徵其價額（因行李袋為金錢以外之其他財物，參最高法院九十年度台
    上字第一一九五號判決意旨，應追徵其價額）。至送鑑定時已耗損之甲基安非他
    命０、七三公克既已減失，自無庸再宣告沒收，附此敘明。
據上論結，應依刑事訴訟法第二百九十九條第一項前段，毒品危害防制條例第四條第
二項、第十八條第一項、第十九條第一項，懲治走私條例第二條第一項、第十一條、
第十二條，刑法第十一條、第二十八條、第五十五條，判決如主文。
中      華      民      國      九十四      年    六    月      三      日
                                臺灣臺中地方法院刑事第十庭
                                    審判長法  官  郭瑞祥
                                          法  官  黃家慧
                                          法  官  江奇峰
右正本證明與原本無異。
如不服本判決，應於送達後十日內向本院提出上訴狀 （須附繕本） ，上訴於台灣高等
法院台中分院。
                                          書記官
中      華      民      國      九十四      年    六    月       三     日
附錄論罪法條：
毒品危害防制條例第四條第二項
製造、運輸、販賣第二級毒品者，處無期徒刑或七年以上有期徒刑，得併科新臺幣七
百萬元以下罰金。
懲治走私條例第二條第一項
私運管制物品進口、出口逾公告數額者，處七年以下有期徒刑，得併科新臺幣三百萬
元以下罰金。
